臺灣臺中地方法院刑事裁定
110年度聲簡再字第7號
聲  請  人  
即受判決人  江忠信



上列聲請人因違反毒品危害防制條例案件，對於本院民國108年1
0月28日108 年度簡字第1288號簡易確定判決，聲請再審，本院
裁定如下：
    主    文
再審之聲請駁回。
    理    由
一、聲請再審意旨略以：再審聲請人即受判決人（下稱聲請人）
    江忠信於民國107年4月7日因施用毒品案件為警緝獲，經檢
    察官依法附命戒癮治療之緩起訴處分，於108年9月4日完成
    所命履行之戒癮治療，然聲請人於在緩起訴期間故意再犯施
    用毒品案件，經檢察官依修正前毒品危害防制條例規定提起
    公訴，並經本院以108 年度簡字第1288號判決判處應執行有
    期徒刑7月確定。今毒品危害防制條例業經修正，聲請人從
    未獲國家毒品治療等觀察勒戒或戒治處遇，逕受有期徒刑之
    宣告，該裁判顯存疑義，爰聲請再審，懇請依照修正後之毒
    品危害防制條例立法目的與程序正義，撤銷刑罰給予聲請人
    戒除毒癮專業處遇等語。
二、按刑事訴訟法第五編所定再審相關規定(第420條至440條)係
    對確定判決之事實錯誤而為之救濟方法，至於適用法律問題
    則不與焉。詳言之，對於有罪確定判決之救濟程序，依刑事
    訴訟法規定，有再審及非常上訴二種，前者係為原確定判決
    認定事實錯誤而設立之救濟程序，與後者係為糾正原確定判
    決違背法令者有別，是倘所指摘者，係關於原確定判決適用
    法律不當之情形，核屬非常上訴之範疇，並非聲請再審所得
    救濟（最高法院104 年度台抗字第343號裁定意旨參照）。
    是倘對於原確定判決係以違背法令之理由聲明不服，自應依
    非常上訴程序尋求救濟，而非循再審程序所能救濟，二者迥
    不相同。　　
三、經查，聲請人對本院108年10月28日108年度簡字第1288號刑
    事簡易確定判決（下稱原確定判決）聲請再審，僅主張原確
    定判決未適用109年1月15日修正、同年7月15日施行之毒品
    危害防制條例第23條第2 項之規定給予聲請人觀察、勒戒之
    機會外，並未指陳原確定判決有何事實認定錯誤之情形，上
    開聲請意旨顯係在指摘原確定判決有適用法律違背法令（即
    未適用修正後之新法）之情，參照上開說明，應屬得否據以
    提起非常上訴之問題，與刑事訴訟法第420 條、第421 條規
    定得聲請再審之理由顯然有所不符，自無從依再審程序救濟
    。故本件聲請再審，顯屬違背法律程式，於法不合，並無從
    補正，自應逕予駁回。又本件聲請既顯屬程序上不合法，自
    應逕予駁回，而無通知聲請人到場陳述意見之必要，併此敘
    明。
四、據上論斷，應依刑事訴訟法第433 條前段，裁定如主文。
中　　華　　民　　國　　110 　年　　11　　月　　9　　日
            刑事第十六庭  審判長法  官  江彥儀
　　　　　　　　　　　　　　　　法  官  吳金玫
　　　　　　　　　　　　　　　　法  官  呂超群
上列正本證明與原本無異。
如不服本裁定，應於裁定送達後十日內敘明抗告理由，向本院提
出抗告狀。
                                書記官  曾靖文
中　　華　　民　　國　　110 　年　　11　　月　　9 　　日